Config:
  hfst:
    Gen: ../../../src/generator-gt-norm.hfst
    Morph: ../../../src/analyser-gt-norm.hfst
  xerox:
    Gen: ../../../src/generator-gt-norm.xfst
    Morph: ../../../src/analyser-gt-norm.xfst
    App: lookup

Tests:

# todo:
# Proofread the gold standard (below)
# Then: run analyser, then correct. 


  Noun - äldd a-stem : # 'reindeer cow/vaadin' Noun - full paradigm
     äldd+N+Sg+Nom: äldd
     äldd+N+Sg+Gen: ääld
     äldd+N+Sg+Acc: ääld
     äldd+N+Sg+Ill: alddu
     äldd+N+Sg+Loc: ääldast
     äldd+N+Sg+Com: ääldain
     äldd+N+Ess: älddan
     äldd+N+Par: älddad
     äldd+N+Sg+Abe: [ääldtaa, ääldtää]
     äldd+N+Pl+Nom: ääld
     äldd+N+Pl+Gen: ääldai
     äldd+N+Pl+Acc: ääldaid
     äldd+N+Pl+Ill: ääldaid
     äldd+N+Pl+Loc: ääldain
     äldd+N+Pl+Com: ääldaivuiʹm
     äldd+N+Pl+Abe: [ääldaitaa, ääldaitää]
     äldd+N+Der/Dimin+N+Sg+Nom: aalduž
